【裁判字號】    98,審易,1194
【裁判日期】    980630
【裁判案由】    竊盜
【裁判全文】
臺灣高雄地方法院刑事判決            98年度審易字第1194號
公  訴  人  臺灣高雄地方法院檢察署檢察官
被      告  乙○○○
上列被告因竊盜案件，經檢察官提起公訴（98年度偵字第1496號
），被告就被訴事實為有罪之陳述，經本院告知簡式審判程序之
旨，並聽取被告與公訴人之意見後，本院裁定進行簡式審判程序
，判決如下：
    主  文
乙○○○犯攜帶兇器竊盜未遂罪，累犯，處有期徒刑捌月。扣案
之老虎鉗壹支，沒收。
    事  實
一、乙○○○前於民國92年間，因施用第一、二級毒品及洗錢防
    制法案件，先後經本院以92年度訴字第2052號、93年度簡字
    第255 號，各判處有期徒刑1 年、8 月、3 月，嗣經裁定定
    應執行刑有期徒刑1 年8 月，並於94年8 月31日縮短刑期執
    行完畢。詎乙○○○不知悔改，竟基於意圖為自己不法所有
    之犯意，攜帶其所有而客觀上得以危害人生命、身體可供兇
    器使用之老虎鉗1 支，於98年12月11日晚間11時30分許，搭
    乘由不知情之友人曹進財騎乘改裝之三輪車，至李信毅位於
    高雄市○○區○○路33巷22號前，見李信毅所有電焊機1 台
    放置於該住宅門前，無人看管，認有機可趁，隨徒手搬運李
    信毅所有之電焊機1 台，而著手竊盜之際，適為李信毅即時
    發覺，前往攔阻，乙○○○則將遭李信毅抓住之外套與上衣
    脫掉，逃離現場，致未能得逞。嗣經李信毅報警處理，經警
    在現場扣得乙○○○所有衣服2 件、安全帽1 頂、拖鞋1 雙
    ，以及其所有而預備供本件竊盜所用之老虎鉗1 支，始循線
    查獲上情。
二、案經李信毅訴由高雄市政府警察局鼓山分局報告臺灣高雄地
    方法院檢察署檢察官偵查起訴。
    理  由
一、本件被告所犯係死刑、無期徒刑、最輕本刑為3 年以上有期
    徒刑以外之罪，其於準備程序中就被訴事實為有罪之陳述，
    經法官告知簡式審判程序之旨，並聽取公訴人及被告之意見
    後，本院依刑事訴訟法第273 條之1 第1 項之規定，裁定進
    行簡式審判程序。
二、訊據被告於上揭時間，攜帶老虎鉗前往李信毅住處前，竊取
    電焊機1 台，經李信毅及時發覺而未能得逞之事實，供承不
    諱，核與證人即被害人李信毅、被告友人曹進財證述情節相
    符，並有現場查獲照片10張、贓物認領保管單1 份附卷可稽
    ，復有被告所有而預備供竊盜所用之老虎鉗1 支，以及被告
    所有而遺留現場之衣服2 件、安全帽1 頂、拖鞋1 雙扣案可
    憑，本案事證明確，被告上揭竊盜犯行，堪以認定，應予依
    法論科。
三、按刑法第321 條第1 項第3 款之攜帶兇器竊盜罪，係以行為
    人攜帶兇器竊盜為其加重條件，此所謂兇器，其種類並無限
    制，凡客觀上足對人之生命、身體、安全構成威脅，具有危
    險性之兇器均屬之，且祇須行竊時攜帶此種具有危險性之兇
    器為已足，並不以攜帶之初有行兇之意圖為必要，最高法院
    79年臺上字第5253號著有判例可資參照。扣案老虎鉗1 支，
    長約19公分，為金屬製品，材質堅硬，業經本院於98年6 月
    25日當庭勘驗無誤，是扣案之老虎鉗1 支，在客觀上顯足以
    危害人之生命、身體，依上開判例意旨，自屬兇器無訛。又
    被告雖以著手搬運電焊機，但尚未能將電焊機搬離現場，以
    置於自己實力支配下，故核被告所為，係犯刑法第321 條第
    2 項、第1 項第3 款之攜帶兇器竊盜未遂罪。檢察官起訴意
    旨認被告竊取電焊機之行為，係犯刑法第320 條第1 項之普
    通竊盜罪，容有誤會，惟因被告意圖為自己不法之所有，而
    竊取他人財物，此一基本社會事實同一，爰依法變更起訴法
    條。另檢察官認為被告所犯竊取電焊機之行為，業已既遂，
    亦有未合，惟因其罪名同為「竊盜」，僅行為態樣有既遂未
    遂之分，無庸引刑事訴訟法第300 條變更檢察官起訴之法條
    ，附此敘明。被告前因施用毒品及洗錢防制法等案件，經法
    院分別判處有期徒刑1 年、8 月、3 月，且定應執行刑有期
    徒刑1 年8 月，並於94年8 月31日縮短刑期執行完畢，有臺
    灣高等法院被告前案紀錄表1 份在卷可佐，被告於有期徒刑
    執行完畢後，5 年內故意再犯本件有期徒刑以上之罪，而為
    累犯，應依刑法第47條第1 項規定加重其刑。另被告雖已著
    手犯罪行為之實行，惟未生犯罪之結果，為未遂犯，爰依刑
    法第25條第2 項之規定，按既遂犯之刑度減輕其刑，並與前
    開加重部分，先加後減之。本院審酌被告前有多次施用毒品
    ，經法院判刑之前科紀錄，此有前述臺灣高等法院被告前案
    紀錄表1 份在卷可佐，素行不良，而被告正值壯年，不思以
    正當方法賺取財物，竟貪圖小利攜帶兇器行竊，破壞他人對
    財產權之支配，危害社會治安，惟念及被告並未竊得任何財
    物，即為被害人發現而逃離現場，且被告坦承犯行等一切情
    狀，量處如主文所示之刑。扣案之老虎鉗1 支，為被告所有
    ，且為被告預備供剪斷電焊機之電線之用，已據被告自承在
    卷，而屬預備供竊盜犯罪所用之物，爰依刑法第38條第1 項
    第2 款之規定，併予宣告沒收。至於扣案之衣服2 件、安全
    帽1 頂、拖鞋1 雙，雖均為被告所有，且可用以證明被告曾
    在犯罪現場遭人查獲之事實，惟非違禁物，且非供被告竊盜
    犯罪所用或預備供竊盜犯罪所用之物，依法均不得宣告沒收
    ，附此敘明。
據上論斷，應依刑事訴訟法第273 條之1 第1 項、第299 條第1
項前段，第300 條，刑法第321 條第2 項、第1 項第3 款、第47
條第1 項、第25條第2 項、第38條第1 項第2 款，判決如主文。
本案經檢察官甲○○到庭執行職務。
中    華    民    國    98    年    6     月    30    日
                  刑事第十庭  法  官  高增泓
以上正本證明與原本無異。
如不服本判決，應於判決送達後10日內，向本院提出上訴狀。
中    華    民    國    98    年    6     月    30    日
                              書記官  黃麗玉
附錄本案論罪科刑法條全文：
刑法第321條
犯竊盜罪而有下列情形之一者，處6 月以上、5 年以下有期徒刑
：
  一  於夜間侵入住宅或有人居住之建築物、船艦或隱匿其內而
      犯之者。
  二  毀越門扇、牆垣或其他安全設備而犯之者。
  三  攜帶兇器而犯之者。
  四  結夥三人以上而犯之者。
  五  乘火災、水災或其他災害之際而犯之者。
  六  在車站或埠頭而犯之者。
前項之未遂犯罰之。


司法院資訊處製作；財團法人民間司法改革基金會備份。
